臺灣彰化地方法院刑事判決　　　　　　　　　　　　　　九十一年度訴緝字第七號
　　公　訴　人　臺灣彰化地方法院檢察署檢察官
　　被　　　告　甲○○
右列被告因違反毒品危害防制條例案件，經檢察官提起公訴 (九十年度毒偵字第三五
一五號)，本院判決如左：
    主文
甲○○施用第一級毒品，累犯，處有期徒刑玖月；又因施用第二級毒品，累犯，處有
期徒刑捌月。應執行有期徒刑壹年肆月。
    事實
一、甲○○曾於民國（下同）八十七年間因施用毒品案件，經裁定送觀察、勒戒後，
    認無繼續施用毒品之傾向，由臺灣高等法院台中分院於八十七年八月十一日，以
    八十七年度上易字第一八四三號判處免刑判決確定後，復於八十八年間因施用毒
    品案件，經台灣台中地方法院以八十八年度毒聲字第三一六七號裁定送觀察、勒
    戒後，認有繼續施用毒品之傾向，經檢察官聲請，由台灣台中地方法院以八十八
    年度毒聲字第五六０八號裁定移送戒治處所施予強制戒治一年，所涉刑事案件部
    分，並經台灣台中地方法院以八十八年度易字第三三四五號判處有期徒刑六月確
    定，嗣自八十八年十月十九日起送台灣台中女子監獄附設戒治所強制戒治滿三月
    後，其成效經評定合格，無繼續戒治必要，經台灣台中地方法院以八十九年度毒
    聲字第一四八六號裁定停止戒治，所餘戒治期間付保護管束，保護管束期滿未經
    撤銷停止強制戒治，而其所犯刑事案件部分，則甫於九十年五月十五日入監執行
    完畢。詎其仍不知悔改，再於五年內，基於施用第一級毒品海洛因之犯意，至少
    於九十年六月七日當日或前三日某時，在某不詳處所，以不詳之方式，施用第一
    級毒品海洛因命一次，另基於施用第二級毒品之犯意，於同年六月七日下午一時
    許，在其位於彰化縣鹿港鎮○○里○○路○段六二０巷廿六號之住處，以將第二
    級毒品安非他命置放於玻璃吸食器內，外用火加以燒烤使成氣體後吸食之方式，
    施用第二級毒品安非他命一次，嗣於九十年六月七日，在上址為警查獲，經採集
    其尿液送請鑑定結果，均呈嗎啡及甲基安非他命陽性反應，始循線查悉上情。
二、案經彰化縣警察局鹿港分局報請台灣彰化地方法院檢察署檢察官偵查起訴。
    理  由
一、訊據被告對右揭施用第二級毒品安非他命之事實固坦承不諱，惟矢口否認有何施
    用第一級毒品海洛因之情事，辯稱：係朋友在施用海洛因，伊在旁邊不慎吸入煙
    氣云云，經查：其於九十年六月七日為警所採集之尿液，經送鑑驗確呈甲基安非
    他命及嗎啡陽性反應，有彰化縣衛生局九十年六月十八日煙檢字第九０一九一五
    號煙毒尿液檢驗成績書一紙附卷可稽。又目前尚無因吸入毒品之「二手煙」（即
    被動吸入），而致尿液驗出之案例，目前僅有被動吸入大麻之報告，而該項研究
    認為「一般吸食方示之二手煙（即被動吸入大麻）並不會使免疫抗體方法之檢驗
    呈陽性反應」，此有行政院衛生署藥物食品檢驗局八十一年二月八日（八一）藥
    檢一字第００一一五六號覆臺灣台北地方法院函及台北榮民總醫院藥物諮詢中心
    八十一年四月六日覆台灣高等法院高雄分院八十一高分刑處字第四四六四號函可
    稽，且衡諸一般檢驗學常理，常人如未施用海洛因，其尿水應無嗎啡反應，若有
    施用毒品海洛因者，於八小時內約有百分之八十量於尿液中排出，二十四小時後
    剩餘量之百分之九十再排出，七十二小時後仍有微量排出，是被告既於九十年六
    月七日經採集其尿液檢驗結果，呈現嗎啡陽性反應，已如前述，依前開說明推算
    之，其最後一次施用海洛因之時間，應為其被查取尿液之前七十二小時內某時。
    被告就施用第一級毒品海洛因部分，事後空言辯駁，顯圖卸責，不足採信。至於
    被告施用安非他命部分，其為警所採之尿液，經檢驗結果呈甲基安非他命陽性反
    應，亦有前開煙毒尿液檢驗成績書一紙可證，此部分之自白核與事實相符，應堪
    採信。再查被告曾於八十七年間因施用毒品案件，經裁定送觀察、勒戒後，認無
    繼續施用毒品之傾向，由臺灣高等法院台中分院於八十七年八月十一日，以八十
    七年度上易字第一八四三號判處免刑判決確定後，復於八十八年間因施用毒品案
    件，經台灣台中地方法院以八十八年度毒聲字第三一六七號裁定送觀察、勒戒後
    ，認有繼續施用毒品之傾向，經檢察官聲請，由台灣台中地方法院以八十八年度
    毒聲字第五六０八號裁定移送戒治處所施予強制戒治一年，所涉刑事案件部分，
    並經台灣台中地方法院以八十八年度易字第三三四五號判處有期徒刑六月確定，
    嗣自八十八年十月十九日起送台灣台中女子監獄附設戒治所強制戒治滿三月後，
    其成效經評定合格，無繼續戒治必要，經台灣台中地方法院以八十九年度毒聲字
    第一四八六號裁定停止戒治，所餘戒治期間付保護管束，保護管束期滿未經撤銷
    停止強制戒治，而其所犯刑事案件部分，則甫於九十年五月十五日入監執行完畢
    等情，有上開判決書、台灣彰化地方法院檢察署刑案資料查註紀錄表及台灣高等
    法院被告全國前案紀錄表等件在卷可參，其於五年內，三犯毒品危害防制條例第
    十條第一、二項之施用第一、二級毒品罪，係屬三犯毒品危害防制條例第十條之
    罪。綜上所述，本件事證業已明確，被告之犯行，洵堪認定。
二、核被告所為，係犯毒品危害防制條例第十條第一項、第二項之施用第一級、第二
    級毒品罪。其持有毒品之低度行為，均為施用之高度行為所吸收，均不另論罪。
    又被告所犯上開二罪，犯罪構成要件不同，行為互異，顯係基於各別犯意為之，
    應予分論併罰。再被告曾因違反毒品危害防制條例案件，經台灣台中地方法院判
    處有期徒刑六月確定，業於九十年五月十五日執行完畢，有台灣彰化地方法院檢
    察署刑案資料查註紀錄表及台灣高等法院被告全國前案紀錄表等件在卷可參，其
    於受有期徒刑之執行完畢後，五年以內再犯有期徒刑以上之罪，為累犯，均應依
    法加重其刑。爰審酌被告前曾有施用毒品罪行，經送觀察勒戒、強制戒治後，猶
    不知悔改，再施用毒品不輟，不僅戕害自身健康，更辜負國家將之視為病人，並
    施以長時間之戒治處遇之苦心，惟其對他人權益之侵害仍屬有限，於本院審理中
    已坦承部分犯行，及其犯罪目的、手段等一切情狀，分別量處如主文所示之刑。
據上論斷，應依刑事訴訟法第二百九十九條第一項前段，毒品危害防制條例第十條第
一項、第二項，刑法第十一條前段、第四十七條、第五十一條第五款，判決如主文。
本案經檢察官黃淑媛到庭執行職務。
中      華      民      國    九十一    年      四      月      九      日
                              臺灣彰化地方法院刑事第一庭
                                        審判長法官  葉  榮  郎
                                        法      官  吳  俊  螢
                                        法      官  簡  璽  容
右正本證明與原本無異。
如不服本判決，應於判決送達後十日內向本院提出上訴狀（須附繕本）。
                                        法院書記官  王  惠  嬌
中      華      民      國    九十一    年      四      月      十     日
毒品危害防制條例第十條：
施用第一級毒品者，處六月以上五年以下有期徒刑。
施用第二級毒品者，處三年以下有期徒刑。
